臺灣高雄地方法院刑事判決　　　　　　 100年度易字第1241號
公　訴　人　臺灣高雄地方法院檢察署檢察官
被　　　告　鄭英助
上列被告因竊盜案件，經檢察官提起公訴（100 年度偵字第1275
5 號），被告就被訴事實為有罪之陳述，經本院告知簡式審判程
序之意旨，並聽取檢察官、被告之意見後，裁定進行簡式審判程
序，判決如下：
    主  文
鄭英助犯竊盜罪，處有期徒刑伍月；又犯竊盜罪，累犯，處有期
徒刑柒月；又犯竊盜罪，累犯，處有期徒刑柒月。應執行有期徒
刑壹年貳月。
    事  實
一、鄭英助前因詐欺案件，經本院以98年度審簡字第1774號判決
    判處有期徒刑2 月確定，於民國98年10月15日易科罰金執行
    完畢，另涉多次毒品、竊盜案件，經法院判決，現入監執行
    中。詎其仍不知悔改，意圖為自己不法之所有，分別為下列
    行為：
  (一)於98年7 月20日8 時10分之前某時許，在高雄市前鎮區○○
    ○路537 號前，趁無人注意之際，以不詳方法，竊取陳昱卿
    所有之車牌號碼XT-1565 號自用小客車，得手後供為代步之
    用。嗣經警於98年8 月24日17時許，在高雄縣林園鄉（現已
    改制為高雄市林園區○○○○路路邊尋獲該車，並於車內採
    得煙蒂數根，經送鑑定結果，其中2 根煙蒂上所留存之DNA-
    STR 型別與鄭英助之DNA-STR 型別相符，始悉上情。
  (二)於99年3 月27日7 時15分之前某時許，在高雄縣林園鄉（現
    已改制為高雄市林園區○○○路130 巷22號大樓後方空地，
    趁無人注意之際，以不詳方法，竊取鍾永光所有之車牌號碼
    N4-0883 號自用小客車，得手後供為代步之用。嗣經警於99
    年4 月29日18時許，在高雄縣林園鄉（現已改制為高雄市林
    園區○○○路31號前尋獲該車，並於車內採得煙蒂1 根及使
    用過之吸管1 支，經送鑑定結果，該根煙蒂上所留存之DNA-
    STR 型別與鄭英助之DNA-STR 型別相符，始悉上情。
  (三)於99年6 月9 月8 時10分之前某時，在址設高雄縣鳳山市（
    現已改制為高雄市鳳山區○○○路之「行政院農業委員會農
    業試驗所」旁，趁無人注意之際，以不詳方法，竊取王岳雲
    所有之車牌號碼JZ -1738號自用小客車，得手後供為代步之
    用。嗣經警於99年6 月29日20時30分許，在高雄縣林園鄉（
    現已改制為高雄市林園區○○○路○路旁尋獲該車，並在車
    內採得使用過之吸管1 支，經送鑑定結果，該根吸管上所留
    存之DNA-STR 型別與鄭英助之DNA-STR 型別相符，始悉上情
    。
二、案經高雄市政府警察局林園分局報請臺灣高雄地方法院檢察
    署檢察官偵查起訴。
    理  由
一、本件被告鄭英助所犯為死刑、無期徒刑、最輕本刑為3 年以
    上有期徒刑以外之罪，其於審理程序中就被訴事實為有罪之
    陳述，經本院告知簡式審判程序之旨，並聽取檢察官、被告
    及辯護人之意見後，認為適宜進行簡式審判程序，依刑事訴
    訟法第27 3條之1 第1 項規定，裁定進行簡式審判程序，是
    依刑事訴訟法第273 條之2 ，其證據調查，自不受第159 條
    第1 項、第161 條之2 、第161 條之3 、第163 條之1 及第
    164 條至第170 條規定之限制，合先敘明。
二、上揭事實，業據被告於本院審理時坦承不諱，並經證人即被
    害人陳昱卿、鍾永光、王岳雲於警詢或偵訊時證述綦詳，復
    有失車- 案件基本資料詳細畫面報表、高雄縣（現已改制為
    高雄市）政府警察局車輛尋獲電腦輸入單、贓物認領保管單
    、高雄縣（現已改制為高雄市）政府警察局鑑識課刑案現場
    勘察報告表、內政部警政署刑事警察局99年10月22日刑醫字
    第0990122108號鑑定書等在卷可稽，足徵被告前揭自白應屬
    實情。本案事證已臻明確，被告犯行至堪認定，應依法論科
    。
三、核被告鄭英助就事實欄一(一)(二)(三)所為，均係犯刑法第320 條
    第1 項之竊盜罪。被告所犯上開事實欄一(一)(二)(三)所示之竊盜
    罪各罪間，犯意各別，行為互異，應予分論併罰。又被告有
    犯罪事實欄所載之犯罪前科及執行情形，有臺灣高等法院被
    告前案紀錄表1 份在卷可查，其於上開有期徒刑執行完畢後
    5 年內，故意再犯本件事實欄一(二)(三)所示有期徒刑以上之2
    罪（事實欄一(一)部分不構成累犯），均為累犯，應依刑法第
    47條第1 項之規定加重其刑，被告稱其不構成累犯，尚與卷
    證資料不符，顯係誤會。至公訴意旨認被告就事實欄一(三)所
    示犯行，係與薛旭宏共犯，然此部分為被告及薛旭宏所否認
    ，又警方雖於車牌號碼JZ -1738號自用小客車內後照鏡採得
    薛旭宏之指紋1枚，然尚難憑此遽認薛旭宏有與被告共同竊
    取車牌號碼JZ -1738號自用小客車，故不予認定為共犯，附
    此敘明。爰審酌被告有詐欺及多次竊盜、毒品等前科，素行
    不佳，有臺灣高等法院被告前科紀錄表1份在卷可參，不思
    以正當途徑獲取財物，竟貪圖私利行竊，破壞他人對財產權
    之支配，危害社會治安，行為顯然可議，惟念及犯後坦承犯
    行，態度尚佳，所竊取之物業已返還被害人，及其智識程度
    、生活狀況、所竊取財物之價值等一切情狀，分別量處如主
    文所示之刑，並定其應執行之刑。
據上論斷，依刑事訴訟法第273 條之1 第1 項、第299 條第1 項
前段，刑法第320 條第1 項、第47條第1 項、第51條第5 款，刑
法施行法第1 條之1，判決如主文。
本案經檢察官陳孟皇到庭執行職務。
中    華    民    國  100     年    9     月    14    日
                  刑事第八庭    法  官  何秀燕
以上正本證明與原本無異。
如不服本判決應於收受送達後10日內向本院提出上訴書狀，並應
敘述具體理由；如未敘述上訴理由者，應於上訴期間屆滿後20日
內向本院補提理由書（均須按他造當事人之人數附繕本）「切勿
逕送上級法院」。
中    華    民    國   100    年    9     月    14    日
                                書記官  蔡蓓雅
本案論罪科刑法條：
中華民國刑法第320條第1項
意圖為自己或第三人不法之所有，而竊取他人之動產者，為竊盜
罪，處5  年以下有期徒刑、拘役或 5 百元以下罰金。